# 安全生产费计提问题

提问人：holidaycc 时间：2023-02-10 18:54:38
陈版您好：公司属于设备制造业， 2022 年新规中明确机械制造业中的设备制造业需计提安全生产费， 12 年发文中机械制造业应计提安全生产费，前后发文并无实质性的细分行业新增，实务中大部分设备制造业也未计提安全生产费，此次新规下设备制造业是否就需要计提安全生产费呢？
如果需要计提安全生产费，按照新规发文，本办法自印发之日起施行，对 2022 年安全生产费的计提，是否考虑从印发之日起计提，只计提 2022 年 12 月份的安全生产费呢？

回答人：chenyiwei
1 、是否属于新规下安全生产费用的计提范围，建议先对照新规自行分析，如果不确定的，则咨询当地财政和应急主管部门。
2 、如果确定属于新规下的安全生产费用的计提范围，则鉴于其计提基数是上年度营业收入，故建议在 2022 年 12 月以 2021 年全年营业收入为基数计提，同时将 2022 年 1 月至 11 月已从成本费用中列支的相关安全投入支出改为从专项储备中列支，即视同 2022 年初即已按新规执行。